臺灣臺南地方法院刑事判決　　　　　　　　　　　　九十一年度訴字第一八三號
　　公　訴　人　臺灣台南地方法院檢察署檢察官
　　被　　　告　乙○○
　　指定辯護人　甲○○
右列被告因殺人未遂案件，經檢察官提起公訴（九十一年度偵字第七四一０號），本
院判決如左：
    主  文
乙○○殺人未遂，處有期徒刑陸年。
    事  實
一、乙○○與丙○○於民國（下同）九十年十月十八日晚上某時，在乙○○位於台南
    縣新市鄉大洲村大洲十三號住處飲酒，雙方因細故發生口角進而互毆，丙○○旋
    返回新市鄉○○村○○街一六八巷二十號陳志峰之住處休憩。乙○○心有未甘，
    於同日晚上十時十分許，至上址陳志峰之住處準備與丙○○理論，俟陳志峰將門
    打開後，乙○○竟基於殺人之犯意，手持尖銳之模板用起釘器朝丙○○之前胸要
    害及其身體他處部位猛刺多次（該起釘器係陳志峰從事模板工作所用之工具，係
    乙○○於現場隨手取來），其中一刀刺入左胸部位，致丙○○當場血流如注，乙
    ○○見狀隨即畏罪逃離現場。嗣經陳志峰電請救護車將丙○○送往奇美醫院急救
    ，發現丙○○昏迷並受有左側氣血胸併第七肋骨骨折、頭部、左耳及左手臂多處
    撕裂傷等之傷害，並呈現生命危險，幸經即時救治始未生死亡之結果。
二、案經丙○○訴由台南縣警察局善化分局報告台灣台南地方法院檢察署檢察官偵查
    起訴。
    理  由
一、本件訊據被告乙○○固坦承於右揭時、地手持模板用起釘器刺中告訴人丙○○成
    傷之事實，惟矢口否認有何殺人之犯行，辯稱：當時是丙○○要打伊，伊才在驚
    慌之下隨手撿起模板用起釘器刺向丙○○，並無要殺他的意思云云。
二、惟查，被告於右揭時、地，手持模板用起釘器猛刺告訴人左胸部一刀，致告訴人
    當場血流如注等之事實，業據告訴人指訴綦詳，核與證人即在場之陳志峰所證述
    之情節相符，而告訴人並因之昏迷而受有生命危險之左側氣血胸併第七肋骨骨折
    、頭部、左耳及左手臂多處撕裂傷等之重大傷害，幸經奇美醫院急救，始未生死
    亡之結果等情，亦有該醫院之急診病歷影本、診斷證明書、九十一年九月二十五
    日（九一）奇醫字第三九四五號函及病情摘要一紙附卷可稽。按維持生命重要機
    能之臟器如心臟、肺臟、肝臟均集中於胸腹部，如持刀深刺足以致人於死之事實
    ，應為一般人所知悉之事。被告持上開尖銳之模板用起釘器朝告訴人左胸部之致
    命部位猛刺，致告訴人左側氣血胸併第七肋骨骨折等，依奇美醫院之病歷及病情
    摘要所載，被害人係受有左側氣血胸併第七肋骨骨折、頭部、左耳及左手臂多處
    撕裂傷等之傷害（見七四一０號偵查卷頁三十三、三十五、六十三），顯示被告
    行兇當時係有數個殺人之接續動作；而告訴人於被送至奇美醫院急救時，確有生
    命危險，此亦經奇美醫院於病情摘要上載述至詳（見七四一０號偵查卷頁六十三
    ），並參以被告行兇後竟隨即畏罪潛逃棄告訴人於不顧，則被告於持模板用起釘
    器刺向告訴人時，主觀上應係出於殺人之犯意至明。從而被告前詞所辯，顯係事
    後卸責之詞，委無可採。本件事證明確，被告殺人未遂犯行應堪認定。
三、核被告所為，係犯刑法第二百七十一條第二項、第一項之殺人未遂罪。被告已著
    手於上開殺人行為之實行而未生死亡之結果，為未遂犯，依刑法第二十六條前段
    之規定，按既遂犯之刑減輕其刑。爰審酌被告犯罪之動機、目的、手段、所生危
    害、犯罪後態度等一切情狀，量處如主文所示之刑，以資懲儆。本件被告行兇用
    之模板用起釘器係陳志峰從事模板工作所用之工具，乃被告乙○○於現場隨手取
    來，行兇後隨手棄於現場，並未扣案，且非違禁物，不予宣告沒收，一併說明之
    。
據上論斷，應依刑事訴訟法第二百九十九條第一項前段，刑法第二百七十一條第二項
、第一項、第二十六條前段，判決如主文。
本案經檢察官吳文政到庭執行職務。
中      華      民      國      九十一      年      十二    月    四    日
                              臺灣臺南地方法院刑事第四庭
                                    法  官   蘇義洲
右正本證明與原本無異。
如不服本判決，應於判決送達後十日內向本院提出上訴狀( 應附繕本 )。
                                    書記官   岑  玢
中      華      民      國      九十一      年      十二    月    四    日
附錄本案論罪科刑法條全文：
中華民國刑法第二百七十一條
殺人者，處死刑、無期徒刑或十年以上有期徒刑。
前項之未遂犯罰之。
預備犯第一項之罪者，處二年以下有期徒刑。
